臺灣高等法院臺中分院刑事判決　　　　　　　 　九十四年度上訴字第一００六號
　　上　訴　人　臺灣臺中地方法院檢察署檢察官
　　被　　　告　乙○○　　男 .
右列上訴人因被告違反毒品危害防制條例案件，不服臺灣臺中地方法院九十四年度訴
字三０四號，中華民國九十四年三月廿九日第一審判決（起訴案號：九十三年度毒偵
字第四一九一號、第四六四五號），提起上訴，暨臺灣臺中地方法院檢察署移送本院
併案審理（臺灣臺中地方法院檢察署九十四年度毒偵字第二三四一號），本院判決如
左：
    主      文
原判決關於乙○○施用第一級毒品及定執行刑部分均撤銷。
乙○○連續施用第一級毒品，處有期徒刑柒月，扣案如附表所示之海洛因粉末及海洛
因殘渣袋均沒收銷燬之；扣案之注射針筒貳支及自製吸管杓子壹支均沒收。
其他上訴駁回。
第二項撤銷改判所處之刑與上訴駁回部分所處有期徒刑月，主刑部分應執行有期徒
刑玖月。
    事      實
一、乙○○曾於民國九十三年間因施用毒品案件，經觀察、勒戒後，認無繼續施用毒
    品之傾向，於九十三年十月七日執行完畢釋放，並由臺灣臺中地方法院檢察署檢
    察官以九十三年度毒偵字第三四七七號為不起訴處分確定。詎猶不知悔改，復於
    觀察、勒戒執行完畢釋放後，五年內基於施用第一級毒品海洛因之概括犯意，自
    九十三年十月十二或十三日左右某日起，至九十四年四月十三日夜晚八時許止，
    連續在其位於臺中縣太平市○○○○街十三巷十七號住處房間等處，以注射之方
    式，施用第一級毒品海洛因多次。另基於施用第二級毒品甲基安非他命之概括犯
    意，自九十三年十月十二或十三日左右起某日，至九十三年十一月五日左右某日
    止，連續在其臺中市○○路綽號「阿庭」之友人住處，以將甲基安非他命置入玻
    璃球中，其下以火加熱，再吸入霧化氣體之方式，施用第二級毒品甲基安非他命
    多次。嗣先後：(一)於九十三年十月十五日凌晨零時十五分許，在臺中市○區○○
    路四段一號前，為警查獲，並扣得如附表編號所示第一級毒品海洛因；(二)復於
    九十三年十一月十日下午三時三十分許，為警在臺中市○○區○○路七二之二四
    號前查獲，扣得如附表編號所示第一級毒品海洛因；(三)又為警於九十四年四
    月二日十三時卅分許，在臺中市○區○○路與民生路口當場查獲，並扣得其所有
    如附表編號所示第一級毒品海洛因；(四)嗣再於九十四年四月十四日上午九時十
    分許，在臺中縣太平市○○○○街十三巷十七號住處查獲，並扣得如附表編號
    所示殘留海洛因之殘渣袋暨其所有供施用第一級毒品海洛因使用之注射針筒二支
    及吸管杓子一支。
二、案經臺中市警察局報請臺灣臺中地方法院檢察署檢察官偵查起訴及移送本院併案
    審理。
    理      由
一、訊據被告乙○○對於右揭時、地連續施用第一級毒品海洛因及第二級毒品甲基安
    非他命多次之事實均坦承不諱（見原審卷第三十四至三十七頁、本院卷第二十至
    二十一頁），且其於九十三年十月十五日、同年十一月十日、九十四年四月二日
    及同年月十四日所採集之尿液，經分別送請詮昕科技股份有限公司及中山醫學大
    學附設醫院藥物濫用檢測中心鑑驗結果，均確呈甲基安非他命陽性反應及海洛因
    代謝後之可待因、嗎啡陽性反應，分別有該公司及該中心出具之濫用藥物尿液檢
    驗報告各一紙附卷可稽（見偵字第四一九一號卷第三十五頁；四六四五號卷第三
    十四頁；二一四六號卷第四十八頁；二三四一號卷第四十三頁），又扣案白粉，
    經法務部調查局鑑驗結果，均確含有海洛因之成分，亦有該局九十三年十一月十
    八日調科壹字第一二○○一四七三七號及九十三年十二月十七日調科壹字第一二
    ○○一四八九九號鑑定通知書附卷可憑（見四一九一號偵查卷第三十一頁；四六
    四五號偵查卷第三十二頁），復有注射針筒二支及自製吸管杓子一支扣案可資佐
    證，足見被告之自白與事實相符。
二、被告於九十三年十月十五日凌晨零時十五分許及九十三年十一月十日下午三時三
    十分許為警查獲時，雖未扣得第二級毒品甲基安非他命（偵字第四一九一號卷第
    十四頁；四六四五號卷第十四頁），惟被告於上述時間為警查獲時，採集尿液送
    驗結果，均確呈甲基安非他命陽性反應，有詮昕科技股份有限公司之濫用藥物尿
    液檢驗報告各一紙在卷可稽（見偵字第四一四九號卷第三十五頁；四六四五號卷
    第三十四頁），足認被告確有施用甲基安非他命之惡習，故被告供承其有施用甲
    基安非他命之情（臺灣臺中地方法院九十四年度訴字第三０四號卷第二十二頁，
     本院卷第十九頁）足堪採信；本案事證明確，被告犯行至堪認定。
三、被告前曾於民國九十三年間因施用毒品案件，經觀察、勒戒後，認無繼續施用毒
    品之傾向，於九十三年十月七日執行完畢釋放，並由臺灣臺中地方法院檢察署檢
    察官以九十三年度毒偵字第三四七七號案為不起訴處分，有上開不起訴處分書、
    臺灣臺中地方法院檢察署刑案資料查註紀錄表及臺灣高等法院被告全國前案紀錄
    表在卷足憑（見四六四五號偵查卷第三十頁、第一頁、本院卷第八、九頁）。其
    於觀察勒戒執行完畢釋放後，五年內再犯本件施用毒品之罪，應予依法論科。
四、核被告所為，係犯毒品危害防制條例第十條第一項之施用第一級毒品罪及同條例
    第十條第二項之施用第二級毒品罪。被告為供施用而持有第一、二級毒品，其持
    有之低度行為，已為施用之高度行為所吸收，不另論罪。又被告先後多次施用第
    一級毒品海洛因及第二級毒品甲基安非他命之犯行，各時間緊接，且各觸犯構成
    要件相同之罪，顯係各基於概括犯意反覆為之，各為連續犯，應各依刑法第五十
    六條規定以一罪論，並各加重其刑。被告所犯上開二罪間，犯意各別，構成要件
    互殊，應分論併罰。起訴書被告犯罪事實文未載及，而為本院認定成罪部分，既
    與起訴書載明之被告施用第一級毒品部分具有連續犯之裁判上一罪關係，自為起
    訴效力所及，本院應併予審判。原審以被告施用第二級毒品部分犯罪事證明確，
    依據毒品危害防制條例第十條第二項規定予以論罪，並審酌被告犯罪之動機、手
    段等一切情狀，判處被告有期徒刑三月，認事用法核無違誤，量刑亦稱妥適，檢
    察官此部分上訴並無理由，應予駁回，又原審以被告施用第一級毒品部分犯罪事
    證明確，予以論罪科刑，固非無見，惟原審未及就與本案有裁判上一罪關係，經
    檢察官移送併辦部分併予審理，尚有未洽，檢察官據此上訴非無理由，應由本院
    就此部分及已失所附麗之定執行刑部分均予撤銷改判。爰審酌被告前因施用毒品
    犯行曾經觀察、勒戒，竟又再施用毒品，無視於毒品對於自身健康之戕害及國家
    對於杜絕毒品犯罪之禁令，且施用期間達半年餘，並參酌其犯後態度等一切情狀
    ，就所犯施用第一級部分量處如主文第二項所示之刑，並與上訴駁回部分定應執
    行刑示懲。末查，扣案如附表一編號所示之海洛因，為毒品危害防制條
    例第二條第二項第一款所指之毒品，扣案如附表編號之殘留海洛因之殘渣袋六
    個，因其中之海洛因已無法析離，應認亦屬毒品，均應依同條例第十八條第一項
    前段規定宣告沒收銷燬之。另注射針筒二支、自製吸管杓子一支，為被告所有之
    物，供被告施用第一級毒品所用之物，業據被告供明在卷（見二三四一號偵查卷
    第十二頁及本院卷第十九頁），爰依刑法第三十八條第一項第二款規定宣告沒收
    。
據上論結，應依刑事訴訟法第三百六十八條、第三百六十九條第一項前段、第三百六
十四條、第二百九十九條第一項前段，毒品危害防制條例第十條第一項、第十八條第
一項前段，刑法第十一條、第五十六條、第五十一條第五款、第三十八條第一項第二
款，判決如主文。
本案經檢察官甲○○到庭執行職務。
中　　　華　　　民　　　國　　九十四　年  　　六  　　月　  　十五　　　日
                              臺灣高等法院臺中分院刑事第五庭
                                    審判長法  官  袁  從  楨
                                          法  官  郭  同  奇
                                          法  官  姚  勳  昌
右正本證明與原本無異。
第一級毒品得上訴、第二級毒品不得上訴。
如不服本判決應於收受送達後十日內向本院提出上訴書狀，其未敘述上訴之理由者並
得於提起上訴後十日內向本院補提理由書（均須按他造當事人之人數附繕本）。
                                          書記官  洪  麗  華
中　　　華　　　民　　　國　　九十四　年　    　六　　月　　十六　　　日
毒品危害防制條例第十條
施用第一級毒品者，處六月以上五年以下有期徒刑。
施用第二級毒品者，處三年以下有期徒刑。
                                                                      Ａ
附表：
┌──┬─────────────┬─────────────────┐
│編號│查獲時間                  │   查獲毒品                       │
│    │                          │                                  │
├──┼─────────────┼─────────────────┤
│    │九十三年十月十五日凌晨零時│    第一級毒品海洛因一小包重０‧一│
│  │十五分許。                │    五公克。                      │
├──┼─────────────┼─────────────────┤
│    │九十三年十一月十日下午三時│    第一級毒品海洛因二包，合計重０│
│  │三十分許。                │    ‧八六公克。                  │
├──┼─────────────┼─────────────────┤
│  │九十三年十一月十日下午三時│    第一級毒品海洛因一包重三‧四一│
│    │三十分許。                │    公克。                        │
├──┼─────────────┼─────────────────┤
│    │九十四年四月二日十三時三十│    第一級毒品海洛因四小包重一．七│
│  │分許。                    │    公克。                        │
├──┼─────────────┼─────────────────┤
│    │九十四年四月十四日上午九時│    海洛因殘渣袋六個。            │
│  │十分許。                  │                                  │
└──┴─────────────┴─────────────────┘
                                                                    Ａ
